【裁判字號】    90,訴,926
【裁判日期】    900627
【裁判案由】    毒品危害防制條例
【裁判全文】
臺灣臺中地方法院刑事判決                            九十年度訴字第九二六號
    公  訴  人  臺灣台中地方法院檢察署檢察官
    被      告  甲○○
右列被告因毒品危害防制條例案件，經檢察官提起公訴（九十年度毒偵緝字第四五號
、九十年度毒偵字第一四０三號、第一五九０號、第一六六０號），本院判決如左：
    主  文
甲○○施用第一級毒品，處有期徒刑拾月，扣案之第一級毒品海洛因貳包（袋上標明
『０．四』者，合計淨重零點陸伍公克）沒收銷燬之。又連續施用第二級毒品，處有
期徒刑柒月，扣案之第二級毒品安非他命貳包（合計重約陸點柒公克）沒收銷燬之。
應執行有期徒刑壹年貳月，扣案之第一級毒品海洛因貳包（戴上標明『０．四』者，
合計淨重零點陸伍）及第二級毒品安非他命貳包（合計重約陸點柒公克）均沒收銷燬
之。
    事  實
一、甲○○因施用毒品案件，經本院以八十九年度毒聲字第一五四一號裁定送觀察、
    勒戒後，認無繼續施用毒品之傾向，由臺灣臺中地方法院檢察署檢察官於民國八
    十九年三月三十一日以八十九年度毒偵字第一八六０號不起訴處分確定。詎甲○
    ○不知警惕，於前開不起訴處分確定後五年內即九十年三月三日上午十一時許，
    在台中縣烏日鄉○○街一三六號其住處，以將第一級毒品海洛因，摻入香煙中，
    點火吸食之方式，施用第一級毒品海洛因一次。另基於施用第二毒品安非他命之
    概括犯意，自八十九年九月四前四日某日起至九十年三月三日止，在台中縣烏日
    鄉○○街一三六號其住處等地，將第二級毒品安非他命置於玻璃吸食器內，再以
    火燒烤，吸食所產生之霧化氣體之方式，連續施用第二級毒品安非他命。先於八
    十九年九月四日上午五時三十分許，在台中縣大里市○○○街與塽文路口為警查
    獲，經警採其尿液送請台中縣衛生局檢驗，結果呈甲基安非他命陽性反應。再於
    九十年三月七日下午八時二十分許，在台中縣大里市○○路○段八０號五樓為警
    查獲，並扣得其所有供施用之第一級毒品海洛因二包（袋上標明『０．四』者，
    合計淨重０．六五公克）、第二級毒品安非他命二包（合計重約六．七公克），
    經警採其尿液送台中市縣衛生局檢驗結果，安非他命及嗎啡均呈陽性反應，經本
    院以九十年度毒聲字第一二一八號裁定送觀察、勒戒，認有繼續施用毒品傾向。
二、案經台中縣警察局烏日、霧峰分局，台中市警察局第三分局分別移送臺灣臺中地
    方法院檢察署檢察官偵查起訴。
    理  由
一、訊據被告甲○○對於在右揭時、地施用第一毒品海洛因及連續施用第二級毒品安
    非他命之事實，坦承不諱，被告於八十九年九月四日為警查獲時，經警採其尿液
    送驗，結果呈甲基安非他命陽性反應，有台中縣衛生局檢驗尿水報告書一紙在卷
    可憑。於九十年三月七日為警查獲時，並有第一級毒品海洛因二包（淨重０．六
    五公克）、第二級毒品安非他命二小包（合計重約六．七公克）扣案可證，並有
    法務部調查局鑑定通知書一紙附卷可憑，而被告於九十年三月七日為警查獲時所
    採之尿液經送檢驗結果，呈甲基安非他命及嗎啡陽性反應，此有台中市衛生局煙
    毒尿液檢驗成績書一紙、臺中市警察局及台中市警察局第三分局委託鑑驗尿液編
    號與真實姓名對照表各一紙在卷可稽，足認被告之自白與事實相符。又被告前因
    施用毒品案件，經本院以八十九年度毒聲字第一五四一號裁定觀察、勒戒，認無
    繼續施用毒品傾向，由臺灣臺中地方法院檢察署檢察官於八十九年三月三十一日
    以八十九年度毒偵字第一八六０號處分不起訴確定，又再犯本件施用毒品案件，
    經本院以九十年度毒聲字第一二一八號裁定送觀察、勒戒，認有繼續施用毒品傾
    向，有不起訴處分書、有無繼續施用毒品傾向證明書各一件附卷可稽。本件事證
    明確，被告犯行洵堪認定。
二、核被告甲○○所為，係犯毒品危害防制條例第十條第一項施用第一級毒品罪及第
    二項施用第二級毒品罪。被告為供施用而持有毒品，其持有之低度行為已為施用
    之高度行為所吸收，不另論罪。被告多次施用第二級毒品犯行，時間緊密，犯意
    概括，所犯構成要件相同，為連續犯，依刑法第五十六條規定，以一罪論，並加
    重其刑，又被告所犯施用第一級毒品與連續施用第二級毒品二罪，犯意各別，犯
    罪構成要件亦不相同，應分論併罰。爰審酌被告前因施用毒品犯行經觀察、勒戒
    後無繼續施用毒品傾向，竟又再購買毒品海洛因、安非他命並施用不輟，無視於
    毒品對於自身健康之戕害及國家對於杜絕毒品犯罪之禁令，惡性非輕，然本院斟
    酌被告犯後坦承悔過之表現，本於煙毒犯罪人亦為「病人」考量，其施以長時間
    戒治處遇，與煙毒犯罪科以刑罰之「特別預防」機制，尚無不同，量刑不宜過重
    等一切情狀，量處如主文所示之刑，並定其應執行之刑，以示懲儆。末查，扣案
    之第一級毒品海洛因二包（袋上標明『０．四』者，合計淨重０．六五公克）、
    第二級毒品安非他命二包（合計重約六．七公克），分別為毒品危害防制條例第
    二條第二項第一款、二款所指之毒品，應依同條例第十八條第一項前段規定，不
    問屬於犯人與否，均諭知沒收銷燬之。另扣案之白色粉末（袋上標明『０．七』
    者，淨重０．三三公克），經檢驗未發現毒品成分，有法務部調查局鑑定通知書
    可按，自不予宣告沒收。
據上論斷，應依刑事訴訟法第二百九十九條第一項前段，毒品危害防制條例第十條第
一項、第二項、第十八條第一項前段，刑法第十一條前段、第五十六條、第五十一條
第五款，判決如主文。
中      華      民      國      九十      年      六      月    二十七  日
                                        法  官  林  三  元
右正本證明與原本無異。
如不服本判決，應於送達後十日內向本院提出上訴狀 （須附繕本） ，上訴於台灣高
等法院台中分院。
                                        書記官
中      華      民      國  九十      年      六      月    二十七  日
附錄論罪科刑法條
毒品危害防制條例第十條第一項：
施用第一級毒品者，處六月以上五年以下有期徒刑
毒品危害防制條例第十條第二項：
施用第二級毒品者，處三年以下有期徒刑。


司法院資訊處製作；財團法人民間司法改革基金會備份。
